臺灣臺南地方法院民事判決　　　　　　　100年度親字第115號
原　　　告　陳偉誠
訴訟代理人　蘇文奕律師
被　　　告　黃秉和即黃志鴻
上列當事人間認領子女事件，本院於民國100年11月22日言詞辯
論終結，判決如下：
    主      文
被告應認領原告陳偉誠（男、民國○○年○月○日生、身分證統一編
號：Ｚ000000000號）為其子。
訴訟費用由被告負擔。
    事實及理由
甲、程序方面
一、按否認或認領子女，與認領無效或撤銷認領之訴，及就母再
    婚後所生子女確定其父之訴，專屬子女住所地或其死亡時住
    所地之法院管轄，民事訴訟法第589條定有明文。經查本件
    認領子女之訴，子女即原告之住所地為臺南市○區○○街12
    4巷43號，有原告之戶籍謄本1件在卷可稽，依上開規定，本
    件訴訟應專屬本院管轄。
二、復按認領子女之訴，子女雖不能獨立以法律行為負義務者，
    亦有訴訟能力，民事訴訟法第596條第2項、第584條分別定
    有明文。然若為未滿7歲之無行為能力人，仍須法定代理人
    代為訴訟行為，自無民事訴訟法第584條之準用。查原告為
    民國○○年○月○日出生，其對被告提起認領子女之訴，依前開
    說明，原告有訴訟能力。
乙、實體方面
一、原告起訴主張略以：原告之生母陳銀雀於88年間與被告認識
    ，2人進而交往，後自89年間起，2人陸續發生親密關係，嗣
    原告之生母陳銀雀發現自己懷孕，並於91年1月6日分娩產下
    原告，惟被告迄今卻仍堅拒認領原告，致原告之戶籍資料父
    親欄仍為空白，致使原告常為同儕所取笑。為此，原告爰依
    民法第1067條之規定，請求被告認領原告陳偉誠等語。並聲
    明：如主文所示。
二、被告則到庭陳稱：那段時間伊沒有跟原告生母同居，現在只
    有附1張戶籍謄本就要伊認領，這樣證據不足等語。
三、得心證之理由：
（一）原告主張原告之母陳銀雀與被告間並無婚姻關係，原告於
      91年1月6日出生，而原告戶籍登記上並無生父之記載等事
      實，業據其提出戶籍謄本2份在卷為證，堪以認定為真。
（二）按有事實足認其為非婚生子女之生父者，非婚生子女或其
      生母或其他法定代理人，得請求生父提起認領之訴，96年
      5月25日修正公佈施行之民法第1067條第1項定有明文；復
      按非婚生子女在民法親屬編修正前出生者，修正之民法第
      1067條之規定，亦適用之，民法親屬編施行法第10條第2
      項亦定有明文。查本件原告雖係於91年1月6日出生，揆諸
      上開規定，仍應適用96年5月23日修正後之規定。
（三）又本院為判斷原告與被告間是否存有親子關係，囑託國立
      成功大學附設醫院排定時間為原告與被告實施血緣鑑定，
      鑑定結果略以：「本系統所檢驗之DNA點位皆無法排除黃
      秉和（男，民國○○年○月○○日生，身分證字號Ｚ00000000 0
      ）與陳偉誠（陳銀雀之子，民國○○年○月○日生，身分證字
      號Ｚ000000000）之血緣關係，其親子關係指數（CPI）為
      00000000.309373，親子關係概率（probability of pa
      ternity；PP）值為99.999996％」等語，此有國立成功大
      學醫學院附設醫院以100年11月8日成附醫婦產字第100001
      9966號函所檢附之成大醫院婦產部分子遺傳室血緣鑑定報
      告書1件在卷可憑，本院審酌上開鑑定報告係屬專業醫學
      鑑定資料，兩造復又未爭執上開鑑定報告，本院斟酌全辯
      論意旨及調查證據之結果，認原告主張其為被告之子之事
      實，洵堪認定。
（四）綜上所述，原告訴請被告應認領原告為其子，為有理由，
      應予准許。
丙、結論：
    本件原告之訴為有理由，依民事訴訟法第78條判決如主文。
中    華    民    國   100    年    11    月    30    日
                      家事法庭  法  官  楊佳祥
以上正本係照原本作成。
如對本判決上訴，須於判決送達後20日內向本院提出上訴狀。如
委任律師提起上訴者，應一併繳納上訴審裁判費。
中    華    民    國   100    年    11    月    30    日
                                書記官  葉芳如